

Dounia Boukrim

Passionnée par l'IT et le Design, je m'efforce de créer des expériences utilisateur intuitives et esthétiques. Mon amour pour l'art, la mode et la beauté se reflète dans mes créations, où chaque détail compte. Ma créativité et mon empathie me permettent de concevoir des solutions innovantes et centrées sur l'utilisateur. Le dépassement de soi est une valeur centrale dans ma vie. Ainsi, je poursuis un apprentissage continu pour rester à la pointe des technologies et des tendances.

Compétences :

 $\frac{}{}$

Creative Thinking

Web Design

Email Marketing

Communication

Marketing Digital

Vente

Commerce International

SEO

Marketing Evénementiel

CRM

Content Marketing

Technologie

Gestion de projets

Analytique

HTML - CSS

Trello - Github

Anglais (C1)

Espagnol (C1)

Arabe (B1)

FORMATIONS

- Google UX Design Certification
 Formation Google
 2024 2024
- Visual Elements of User Interface
 Design Certification
 California Institute of Arts
 2024 2024
- Master en Commerce International
 Université de Lille
 2020 2022 | (Mention) LILLE
- Licence en Langues Etrangères
 Appliquées

Université de Lille 2018 - 2020 | (Mention) LILLE

EXPÉRIENCES

Web Design, FREELANCE

Mai 2024 - présent

- Création site web et lancement
- Expérience Utilisateur (UX)
- Optimisation SEO, Gestion Cloud
- Maintenance de site web
- Intégration de fonctionnalités web

Remote

- Création de contenus
- Gestion de projets événementiels
- Gestion du temps & Autonomie
- Chargée de Marketing, GREENUNIVERS

mars 2022 - août 2023

Paris

- Gestion de projets événementiels
- Campagnes E-mailing
- Stratégie Réseaux Sociaux (LinkedIn, Twitter, Facebook)
- Graphique Design (Wordpress: Tagdiv-Elementor, Canva, Adobe)
- SEO (Yoast SEO)

- Création de contenus
- Chargée du service RH
- Satisfaction Clients
- Tracking, Compte rendu et analyse des données (Excel)
- Supervision d'une alternante
- Marketing & Sales Manager, GOOD BUSINESS TRADING INTERNATIONAL

janvier 2021 - Juin 2021

Lille

- Analyse du marché et développement de stratégies
- Soutien opérationnel aux ventes
- Analyse des données (Google Analytics)
- Conception du site web et maintenance
- Création de contenu
- Publicité et prospection LinkedIn/Facebook
- Stratégie SEO
- Commerciale de Bord, NEWREST (SNCF)

juillet 20219- mai 2024

Lill

- Gestion opérationnelle des ventes
- Communication interpersonnelle
- Écoute active et orientation client
- Connaissance produit
- Formation de débutants
- Adaptabilité et autonomie
- Gestion du temps
- Résolution de problèmes
- Respect des procédures
- Commerciale de Bord, NEWREST (SNCF)

juillet 2019 - janvier 2022

Lille

Chargée de relation client, LEXUS TOYS PLUS

juillet 2020 - septembre 2020

Lille

LinkedIn: Dounia Boukrim

CONTACT